【裁判字號】    96,訴,1152
【裁判日期】    970925
【裁判案由】    返還土地等
【裁判全文】
臺灣桃園地方法院民事判決              96年度訴字第1152號
原      告  乙○○
                        23號.
訴訟代理人  周佳弘律師
被      告  甲○○○
訴訟代理人  巨克安律師
上列當事人間返還土地等事件，於民國97年8 月28日言詞辯論終
結，本院判決如下：
    主      文
原告之訴及假執行之聲請均駁回。
訴訟費用由原告負擔。
    事實及理由
一、原告起訴主張：
  (一)坐落於桃園縣觀音鄉○○段1257地號土地（下稱系爭土地，
    重測前地號為觀音鄉○○段張厝小段17-3地號）係原告與訴
    外人連維林、連秀惠、連麗惠、連智惠、連安、連紫緹分別
    共有，自民國85年以後，即未再耕種。原告與共有人等於95
    年間為配合政府農業政策，就系爭土地辦理休耕並於休耕後
    辦理翻耕、種植綠肥，以達維護生態景觀及農田地力之目的
    。詎原告於96年4 月間僱工就系爭土地翻耕種植綠肥後，竟
    遭被告擅自僱工在系爭土地上全部種植水稻，經原告向被告
    請求回復系爭土地原狀，被告未加理會，反向桃園縣觀音鄉
    調解委員會聲請調解，並稱系爭土地為被告之公公江阿成（
    已歿）向原告之父連林雁（已歿）購買為由，拒絕返還。惟
    因連林雁從未出賣系爭土地予江阿成，故調解不成立。
  (二)被告雖提出不動產買賣契約書（下稱系爭買賣契約書）、土
    地買賣及耕作權拋棄契約書、民事起訴狀暨後附之土地買賣
    契約書及收據、桃園縣稅捐稽徵處欠稅催繳書、桃園縣觀音
    鄉農會收購補助款明細、農民基本資料卡等資料為證，惟按
    私文書應由舉證人證其真正，民事訴訟法第357 條定有明文
    ，原告對於系爭買賣契約書、土地買賣及耕作權拋棄契約書
    、民事起訴狀暨後附之土地買賣契約書及收據等私文書，否
    認其為真正，被告就該等文書之真正應負舉證責任。再者，
    系爭買賣契約書上有關連林雁之簽名並非連林雁所簽，其上
    所蓋用連林雁印文之印章則非連林雁所有，亦非連林雁所蓋
    ，此經鈞院函查相關戶政機關所提供之連林雁及系爭買賣契
    約書所載介紹人許學滿（已歿）之印鑑證明印文，無一與系
    爭買賣契約書上之蓋用者相同，顯見系爭買賣契約書並非真
    正。又該土地買賣及耕作權拋棄契約書係訴外人邱爐與江阿
    成所訂立、該民事起訴狀暨後附之土地買賣契約書及收據，
    則係描述江阿成向訴外人楊運應、楊運猷、楊阿來、楊運煥
    購買系爭土地之情事，均與連林雁無關，顯不能證明江阿成
    曾向連林雁購買系爭土地。至於桃園縣稅捐稽徵處欠稅催繳
    書，其上並無桃園縣稅捐稽徵處之公印，且為通知聯並非繳
    納欠稅之收據，亦無記載係何筆土地之欠稅，實難以此證明
    與系爭土地有關，亦與本件「江阿成是否曾向原告之父連林
    雁購買系爭土地」之爭點無涉。另桃園縣觀音鄉農會收購補
    助款明細，其內雖載有稻穀款入帳，惟並未載明係何筆土地
    之稻穀款收入，且依該農民基本資料卡內容，其上所載被告
    耕作之土地係坐落於觀音鄉○○○段」17-3地號土地、面積
    9719平方公尺，與系爭土地係觀音鄉○○段1257地號土地不
    同、面積9,929.73平方公尺不同，故凡此均不能以該農民基
    本資料卡證明被告曾於系爭土地耕作。此外，被告另提出91
    年2 期作農戶種稻及輪作、休耕申報書，經鈞院函查桃園縣
    觀音鄉公所，經該所以97年7 月10日桃觀鄉農字第09700116
    07號函覆稱：「所附申報書為本所製作；申報書中有關面積
    、地籍、所有權人之依規定以農民出示之所有權狀或租約、
    代耕證明等作為依憑至本鄉農會作耕地資料建檔，…。」，
    由於被告並非系爭土地之所有權人，當不可能提出所有權狀
    申報，僅有可能以租約或代耕證明提出申報，而兩造間並無
    任何租約或代耕關係存在，是該91年2 期作農戶種稻及輪作
    、休耕申報書亦無法證明江阿成曾向連林雁購買土地之事實
    。又者，系爭土地上有三七五租約登記，經原告向桃園縣中
    壢地政事務所查詢得知系爭土地上私有耕地租約係於38年6
    月24日簽立，最後一次續訂租約為68年，出租人為葉立旺，
    承租人為許學滿，承租耕地面積為895 平方公尺等情，無一
    與被告所陳事實相符，益明被告所陳顯非事實。另證人丙○
    ○、江苗柔即被告之女、葉步榮雖曾到庭證述，惟證人丙○
    ○並無從證明系爭不動產買賣契約書為真實、證人江苗柔為
    被告之女，對系爭土地產權之爭議有切身利害關係，其證詞
    顯不可採，又證人葉步榮雖證稱被告曾拿買賣契約書給他看
    ，因此知道系爭土地買賣事宜，並稱曾聽許學滿說會幫被告
    完成過戶，惟此等陳述內容均為傳聞，就系爭買賣契約書是
    否真為連林雁與江阿成訂立之事實，並非親眼見聞，其證詞
    亦非可採。
  (三)綜上，連林雁從未出售系爭土地予江阿成，系爭買賣契約書
    並非真實，被告以買賣關係主張有權占有系爭土地，並無理
    由，至土地買賣及耕作權拋棄契約書、桃園縣稅捐稽徵處欠
    稅催繳書、91年2 期作農戶種稻及輪作、休耕申報書等，至
    多僅能證明被告曾於系爭土地上耕作，無從證明江阿成曾購
    買系爭土地，而兩造並無租約或代耕關係存在，此為被告所
    不爭執，是被告占有系爭土地確屬無權占有，應無疑義。本
    件被告無法律上正當權源占有系爭土地，原告為系爭土地之
    共有人，爰依民法第767 條、第821 條規定，請求被告將系
    爭土地返還予原告及全體共有人。又被告故意不法侵害原告
    及全體共有人對系爭土地之所有權，爰依民法第184 條第1
    項前段侵權行為法律關係，請求被告賠償損害。末按，「依
    不當得利之法則請求返還不當得利，以無法律上之原因而受
    利益，致他人受有損害為其要件，故其得請求返還之範圍，
    應以對方所受之利益為度，非以請求人所受損害若干為準，
    無權占有他人土地，可能獲得相當於租金之利益為社會通常
    之觀念，是被上訴人抗辯其占有系爭土地所得之利益，僅相
    當於法定最高限額租金之數額，尚屬可採」，最高法院著有
    61年台上字第1695號判例可稽；另按農地租賃之地租不得超
    過地價8 ％，約定地租或習慣地租超過地價8 ％者，應比照
    地價8 ％減定之，不及地價8 ％者，依其約定或習慣，且土
    地價額係指法定地價而言，土地所有權人依土地法所申報之
    地價為法定地價，土地法第110 條第1 項、第148 條亦定有
    明文。系爭土地申報地價為每平方公尺新台幣 (下同)280
    元，面積為9,929.73平方公尺，土地價額應為2,780,324 元
     (計算式：280 ×9,929.73 =2,780,324)，每月租金應為18
    ,535 元 （計算式：2,780,324 ×8%÷12=18,535） ，被告
    無權占有系爭土地，依前開最高法院判例，原告自得依民法
    第179 條之不當得利法律關係，請求被告於返還土地前，每
    月給付18,535元予原告及全體共有人。並聲明：1.被告應將
    系爭土地返還予原告及全體共有人。2.被告應自起訴狀繕本
    送達之翌日起至返還系爭土地之日止，按月給付原告及全體
    共有人18,535元。3.就上開第1 項聲明，願供擔保請准宣告
    假執行。
二、被告則以：
  (一)系爭土地為被告先夫江漢燐（已歿）之父江阿成於59年1 月
    19日向原告之先父連林雁所購買，由許學滿擔任介紹人及見
    證人，並簽訂系爭買賣契約書。又系爭土地早於42年起即係
    由江阿成耕作，蓋連林雁前曾與訴外人莊來生、徐鴻洲、楊
    天寶3 人訂立買賣契約出售系爭土地，嗣訴外人莊來生又與
    訴外人楊運應等4 人訂立買賣契約出售系爭土地，江阿成乃
    於40年11月5 日與訴外人楊運應等4 人訂立買賣契約購買系
    爭土地，惟嗣後因連林雁主張訴外人莊來生未經徐鴻洲同意
    擅自轉讓買賣而拒絕辦理移轉登記，致江阿成無奈乃向楊運
    應等4 人提起訴訟解除契約並請求返還價金（穀物），再於
    59 年1月19日第2 次付款予連林雁簽訂系爭買賣契約書，詎
    連林雁未依約履行不動產移轉登記之義務，遲至65年1 月16
    日始辦妥繼承登記，復因江阿成已於64年12月15日去世，系
    爭土地乃由被告及先夫江漢燐繼承而耕種使用，江漢燐生前
    即曾多次與連林雁接洽請求辦理土地過戶，雖獲連林雁同意
    ，然拖延至71年8 月10日連林雁去世前均未辦妥，而嗣後原
    告因分割繼承登記為系爭土地之名義共有人。
  (二)依系爭買賣契約書內容觀之，系爭土地因當時尚未辦理繼承
    登記，故出賣人係載以「連式奎（亡）其法定繼承人連林雁
    」為乙方出賣人；又系爭土地之買賣價款為總價金蓬萊谷 2
    萬5,000 台斤，已由承買人於訂約時全部一次付清由乙方親
    收，但乙方現在辦理繼承登記要甲方補貼3 萬3,000 元，除
    即日支付1 萬3,000 元親交乙方領收外，另2 萬元限至本產
    權過戶登記書類檢齊雙方印章蓋好送交地政機關受付檢查通
    過時付清不得拖延；乙方應於59年6 月末日以前將本件不動
    產買賣移轉登記所需之一切文件檢齊交予甲方逕行申請移轉
    登記等情可知，系爭買賣契約書係有效成立，且被告先祖江
    阿成早已完成履約之義務，而係原告方面債務不履行未能將
    所有權移轉登記予被告，故被告依系爭買賣契約書取得土地
    之占有與使用，為有權占有，此觀系爭買賣契約書第5 條約
    定：「乙方應於收到第4 條第（1） 項價款（即蓬萊谷2 萬
    5,000 台斤）將本件不動產依照現狀（包含定著物）點交於
    甲方自由使用」等情即可證明，且事實上被告早於42年間即
    已占用系爭土地耕作，此參諸系爭買賣契約書第12條約定：
    「本契約係重新訂立，原契約（即指40年11月5 日江阿成與
    楊運應等4 人所訂立之買賣契約）雙方願意作廢」，更可獲
    得明證。又者，系爭買賣契約書當事人末頁之見證人許學滿
    ，即為系爭土地原登記三七五租約承租人，其願意見證系爭
    買賣契約書，益增系爭買賣契約書之真實性。
  (三)綜上，系爭土地為被告先夫江漢燐之父江阿成前向連林雁所
    買得，並已完成點交由被告占有耕作，僅因連林雁違約未將
    土地所有權辦理移轉登記，然被告依買賣契約及繼承關係取
    得土地占有，屬有權占有，原告請求被告返還土地及給付相
    當於租金之不當得利金，於法無據，應予駁回。並聲明：1.
    原告之訴及假執行之聲請均駁回。2.如受不利之判決，願供
    擔保請准宣告免為假執行。
三、查連式奎（已歿）為連林雁之父，連林雁、連高鴻鑾為原告
    之父、母，江阿成為被告之夫江漢燐之父，連林雁、連高鴻
    鑾先後於71年8 月20日、87年3 月3 日死亡，江阿成則於64
    年12月15日死亡，江漢燐亦已死亡等情，業有兩造戶籍謄本
    在卷可稽（本院卷第26-27 、35頁），且為兩造所不爭執，
    可堪認定。又查，系爭土地重測前地號為觀音鄉○○段張厝
    小段17-3，前為連林雁於65年1 月16日經繼承登記所取得，
    登記原因發生日期則為38年4 月11日，嗣連林雁於71年8 月
    20日死亡，連林雁之妻連高鴻鑾（已歿）於78年2 月3 日經
    繼承登記為系爭土地所有權人，又連高鴻鑾於87年3 月3 日
    死亡，其繼承人即原告及訴外人連維林、連秀惠、連麗惠、
    連智惠、連安、連紫緹於88年7 月9 日辦理分割繼承登記為
    系爭土地共有人，應有部分各為1/4 、1/4 、1/ 12 、1/12
    、1/12、1/8 、1/8 ，系爭土地現由被告占有使用等情，有
    系爭土地登記謄本、土地登記簿在卷可稽（本院卷第28-30
    、82-83 、94-95 頁），並為兩造所不爭執，亦堪認定。
四、原告以其為系爭土地之所有權人之一，本於所有權人之地位
    訴請被告返還系爭土地及給付使用土地之利得，被告則以系
    爭土地前經原告之被繼承人連林雁出售予被告之被繼承人江
    阿成，並交付使用迄今，故本於買賣及繼承之法律關係，有
    權占有使用系爭土地資為抗辯。是兩造所爭執者厥為：被告
    占有使用系爭土地是否有合法權源？原告得否以系爭土地所
    有權人之地位訴請被告返還土地及給付使用土地之利得？茲
    論述如下：
  (一)按所有人對於無權占有或侵奪其所有物者，得請求返還之，
    民法第767 條前段定有明文。以無權占有為原因，請求返還
    所有物之訴，被告對原告就其物有所有權存在之事實無爭執
    ，而僅以非無權占有為抗辯者，被告即應就其取得占有，係
    有正當權源之事實證明之。又按買受人向出賣人購買土地，
    出賣人已將土地交付買受人管有者，雖未辦理所有權移轉登
    記，然買受人之占有土地，既係本於出賣人依買賣法律關係
    所交付，具有正當權源，出賣人即不得依無權占有而請求返
    還。查，原告為系爭土地所有權人之一之事實，為被告所不
    爭執，被告以其被繼承人江阿成前已向原告之父連林雁購買
    系爭土地，且系爭土地已交付江阿成使用，迄今則由被告繼
    承使用，故非無權占有系爭土地等情資為抗辯，被告即應就
    該買賣關係存在及連林雁已將系爭土地交付使用之事實負舉
    證責任，合先敘明。查被告主張江阿成前於59年1 月19日向
    連林雁購買系爭土地，並由許學滿擔任見證人，簽訂系爭買
    賣契約書，業據其提出系爭買賣契約書為證（本院卷第40頁
    以下），並聲請傳喚證人葉步榮、江苗柔到庭證述（本院卷
    第125- 128、132-135 頁），且另提出桃園縣稅捐稽徵處欠
    稅催繳書、江漢燐之桃園縣觀音鄉農會帳戶明細、被告之桃
    園縣觀音鄉農會及華南商業銀行之帳戶明細（帳號分別為00
    00000000000000、000-00-000000-0） 、95年2 期桃園縣觀
    音鄉農民基本資料卡、桃園縣稅捐稽徵處移案書、91年2 期
    作農戶種稻及輪作、休耕申報書以實其說（本院卷第66、67
    -69 、70-73、74、84、138 頁）。經查：
  1.由系爭買賣契約書第4 條、第5 條內容以觀，買受人江阿成
    業已交付系爭買賣契約書第4 條第1 項之價款（即蓬萊谷2
    萬5000台斤）予出賣人連林雁收訖，並即應將系爭土地點交
    予買受人江阿成使用。
  2.復由被告提出之江漢燐之桃園縣觀音鄉農會、被告之桃園縣
    觀音鄉農會及華南商業銀行被告之帳戶明細，顯示於80年間
    迄至95年間，即有政府補助農民之肥料款、稻穀款、秧苗款
    、休耕轉作等項目金額相繼匯入該等帳戶，復徵諸被告提出
    之91年2 期作農戶種稻及輪作、休耕申報書，其上即載以被
    告名義、地號為「新坡17-3」（即系爭土地重測前之地號）
    、面積為0.9719公頃之農地，且其上所載之存款帳號原為被
    告上開觀音鄉農會之帳號（即0000000000000000），經劃掉
    重新載以被告上開華南商業銀行之帳號（即000-00-00000
    0-0） ，及經本院函詢桃園縣觀音鄉公所上開休耕申報書是
    否為其所製作，且上開記載之依據為何，經其回覆稱：該休
    耕申報書為鄉公所製作，以農民出示之農地所有權狀或租約
    、代耕證明等作為依憑至本鄉農會作耕地資料建檔，農民於
    每期作本所本業務申報期間，據上述之農地資料辦理該期作
    申報，本所並於當期期間派員前往耕地勘查轉作事項是否屬
    實等語（本院卷第161 、163 頁），可知該上開帳戶明細所
    匯入之政府補助款項，確係因被告耕作系爭土地所獲匯入。
  3.再稽之被告提出桃園縣稅捐稽徵處欠稅催繳書、桃園縣稅捐
    稽徵處移案書，其上分別載以課徵年期月別為60年2 月、63
    年1 月，稅籍冊號及欠稅卡號碼均載為「638 」，另一者載
    以欠稅人為連式奎（誤載為連成奎）、管理人繼承人為江阿
    成，一者則將連式奎、江阿成併列為欠稅人，惟所載住址均
    為江阿成之地址「觀音鄉新坡村7 鄰89號」，是由此欠稅單
    據可知，系爭土地當時雖仍登記為連式奎所有，惟至少於60
    年間即已由江阿成負責繳交稅款之情。至該等欠稅單據雖未
    載明課稅土地地號，惟尚無證據顯示連式奎或連林雁曾出售
    或出租其他筆土地予江阿成，自應認該等欠稅單據所為課稅
    之土地為系爭土地。
  4.再者，證人葉步榮（48年次）到庭證稱：渠於國小畢業迄至
    其父於95年間過世為止，即與其父一同於系爭土地上幫忙被
    告耕作等語。
  5.據上事證，堪認江阿成前已與連林雁訂立系爭買賣契約書購
    買系爭土地，且至少於60年間系爭土地即已交由江阿成、其
    子江漢燐、其子媳即被告耕作使用迄今之事實為真。是以，
    江阿成既已向連林雁購買系爭土地，並經連林雁交付系爭土
    地予其管理使用，揆諸前述，雖未辦理所有權移轉登記，惟
    江阿成乃至繼承江阿成權利之被告占有系爭土地，係本於出
    賣人連林雁依買賣法律關係所交付，具有正當權源，出賣人
    乃至繼承其所有權之人即不得依無權占有而請求返還。
  (二)次按私文書經他造否認者，固應由舉證人證其真正。但如係
    遠年舊物，另行舉證實有困難，法院非不得依經驗法則，並
    斟酌全辯論意旨，判斷其真偽（最高法院71年度台上字第27
    48號、72年度台上字第3112號、83年度台上字第2247號、85
    年度台上字第1837判決要旨參照）。原告雖否認系爭買賣契
    約書之真正，且主張系爭買賣契約書上之連林雁之簽名並非
    本人所為，並提出連林雁手書信封1 紙為證（本院卷第85頁
    ），並經本院向桃園縣平鎮市、觀音鄉戶政事務所分別調取
    連林雁、許學滿之原始印鑑登記及印鑑證明申請書，查明系
    爭買賣契約書上所蓋用連林雁、許學滿之印文與上開印鑑證
    明申請書上所蓋用者並非同一之事實（本院卷第99、145 頁
    ），被告雖不爭執上情，惟主張系爭買賣契約書仍係真正，
    其上連林雁之簽名應係代書所為。經查：
  1.系爭買賣契約書業經被告提出原本以供稽核，且系爭買賣契
    約書訂立日期距今已長達四十餘年，訂立契約之人連林雁、
    江阿成、許學滿均已死亡，被告自無從傳喚舉證。
  2.惟由系爭買賣契約書內容以觀，連林雁係於65年1 月16日因
    繼承登記為系爭土地所有權人，惟登記原因發生日期為38年
    4 月11日，業如前述，則顯然連林雁於59年1 月19日訂立系
    爭買賣契約書時，尚未登記為所有權人，惟其父連式奎業已
    於38年間死亡事實，則核與系爭買賣契約書上就系爭土地之
    出賣人係載以「連式奎（亡）其法定繼承人連林雁」字句相
    符。再者，被告主張連林雁前曾與訴外人莊來生、徐鴻洲、
    楊天寶3 人訂立買賣契約出售系爭土地，嗣訴外人莊來生又
    與訴外人楊運應等4 人訂立買賣契約出售系爭土地，江阿成
    乃於40年11月5 日與訴外人楊運應等4 人訂立買賣契約購買
    系爭土地，惟後因連林雁主張訴外人莊來生未經徐鴻洲同意
    擅自轉讓買賣而拒絕辦理移轉登記，致江阿成無奈乃向楊運
    應等4 人提起訴訟解除契約並請求返還價金（穀物）等情，
    已據被告另提出土地買賣及耕作權拋棄契約書、民事起訴狀
    暨後附之土地買賣契約書及收據、公證送達警告書為證（本
    院卷第46-65） ，可見於系爭買賣契約書訂立以前，連林雁
    即曾與他人訂約出售系爭土地，江阿成亦曾與該他人訂約購
    買系爭土地未果等情，核與系爭買賣契約書第12條約定：「
    本契約係重新訂立，原契約雙方願意作廢」相符，衡諸常情
    ，若非確有此情，被告實無杜撰上開與一般單純雙方買賣關
    係更為複雜、迂迴之情節以證實渠等間買賣關係之必要，是
    被告上開主張應堪予採信。
  3.又被告前於86年間曾因系爭土地遲未能辦理所有權移轉之問
    題，將連高鴻鑾列為相對人，向桃園縣觀音鄉調解委員會聲
    請調解，惟因連高鴻鑾並未到場而調解未成立等情，業據被
    告提出桃園縣觀音鄉調解委員會通知、聲請調解書筆錄、調
    解不成立證明書為證（本院卷第139-141 頁），且據證人葉
    步榮證稱：因被告曾提出系爭買賣契約書給伊看，說已經買
    很久無法過戶，伊曾詢問許學滿說其拿中人費，應該要幫忙
    過戶完成，許學滿說好啦，後來許學滿有跟被告一起去調解
    等語，核與證人江苗柔證稱：因系爭土地買賣很久一直沒有
    過戶，所以找當時擔任中人之許學滿一起去調解，後來調解
    未成立等語相符，則若非許學滿確實有擔任系爭土地買賣之
    見證人，何以願意參與被告聲請之調解，且於證人葉步榮詢
    問時為上開肯認系爭買賣契約書存在之反應。
  4.再者，系爭土地至少自60年間即已由江阿成等人耕作使用迄
    今，業如前述，且系爭土地於71年5 月19日連林雁曾登記設
    定抵押權予第三人林總耀，嗣於80年10月14日塗銷該抵押權
    登記，又於84年4 月10日因當時所有權人連高鴻鑾欠稅而經
    財政部台灣省南區國稅局嘉義縣分局為查封登記，嗣於84年
    10 月27 日塗銷該查封登記等情，有系爭土地登記簿在卷可
    稽（本院卷第94-9 5頁），由是可見連林雁、連高鴻鑾在世
    時，對於其所有之系爭土地並非毫不在意或欠缺管理，惟於
    本件起訴前，卻未曾見連林雁、連高鴻鑾、原告等人對江阿
    成等人於系爭土地上長年耕作使用之行為，為任何權利之主
    張，衡諸常情，則若非江阿成等人之占有使用確有所本，何
    以至此？
  5.至原告以系爭買賣契約書上之連林雁簽名非其親為，且被告
    亦未能證明其用印為真，據以質疑系爭買賣契約書之真正。
    惟早年民眾法律常識欠缺，由代書書立買賣契約書，甚而於
    姓名欄預先代為書寫，始交由契約當事人於其上用印，尚與
    常情無悖，至系爭買賣契約書上連林雁、許學滿之印文，雖
    與渠等先前申請之印鑑證明申請書上用印不同，惟觀諸本院
    所調取之該等印鑑證明申請書連林雁所為申請時間為69年、
    71年，許學滿申請時間則為86年、88年，均為系爭買賣契約
    書訂立之前，且相隔多已逾十年，況且一人擁有數枚印章之
    情形，屬事理之常，自難以系爭買賣契約書上用印與該等印
    鑑證明申請書上印文不同，遽認系爭買賣契約書上之連林雁
    、許學滿用印非真正。
  6.是由前述事證，已堪認系爭買賣契約書為真正。原告所提出
    該等質疑，尚難動搖本院上開心證之認定，則無可採。
五、綜上所述，被告辯稱其本於買賣契約及繼承之法律關係，就
    系爭土地均屬有權占用等語，應為可採。從而，原告主張被
    告無權占用系爭土地，本於所有權人之地位，行使物上請求
    權，並依不當得利之法律關係，請求被告返還系爭土地予原
    告及共有人全體，暨自起訴狀繕本送達翌日起至返還系爭土
    地之日止，按月給付原告及全體共有人18535 元，均無理由
    ，應予駁回。又原告之訴既經駁回，其假執行之聲請即失所
    附麗，應併駁回之，附此敘明。
六、本件為判決之基礎已臻明確，兩造其餘之陳述及所提其他證
    據，或於判決之結果無影響，或與本案之爭點無涉，自無庸
    逐一論述，併此敘明。
據上論結，本件原告之訴為無理由，依民事訴訟法第78條，判決
如主文。
中    華    民    國    97    年    9    月    25    日
                  民事第一庭    審判長法  官  郭琇玲
                                      法  官  林哲賢
                                      法  官  陳雪玉
如對本判決上訴，須於判決送達後20日內向本院提出上訴狀。
以上正本與原本無異。
中    華    民    國    97    年    10    月    6     日
                                      書記官   吳瓊英


司法院資訊處製作；財團法人民間司法改革基金會備份。
